臺灣雲林地方法院刑事判決　　　　　　94年度交簡上字第11號
上　訴　人　台灣雲林地方法院檢察署檢察官
被　　　告　甲○○　男　40歲（民國54年3月11日生）
　　　　　　　　　　號 （另案在監執行）
右列上訴人因被告過失傷害案件，不服本院94年度交簡字第4號
中華民國94年1月31日第一審刑事簡易判決（起訴案號：臺灣雲
林地方法院檢察署93年度偵字第819號；本院原案號：94年度交
易緝字第1號），提起上訴，本院管轄之第二審合議庭判決如下
︰
    主  文
上訴駁回。
    事實及理由
一、本案經本院合議庭審理結果，認第一審判決認事用法及量刑
    均無不當，應予維持，並引用第一審判決書記載之事實、證
    據及理由（如附件）。
二、上訴人以被告因多項過失而車禍肇事，又無照駕駛，造成告
    訴人乙○○受有多處傷害，告訴人於告訴之前，乃至偵、審
    時，均一再讓被告有與告訴人和解之機會，然自肇禍之民國
    92 年7月8 日起至本案最後一次審理期日94年1 月24日為止
    ，超過1 年半載，被告始終未能與告訴人所提出之極低條件
    達成和解。檢察官斟酌前揭諸般情事，認原審判決對於被告
    僅宣告拘役50日之量刑，較諸年邁之告訴人（24年1 月5 日
    生），因被告輕率肇禍所受身心永久創傷而言，顯屬過輕，
    殊屬不當，而提起上訴。被告於本院審理程序中，坦白認罪
    ，對於檢察官所提出之證據資料，均表示無爭執。經核，量
    刑本係原審法官裁量，苟無顯然欠缺妥當或違法之處，似無
    僭越之理，若非如此，僅為調整刑度之理由，任意撤銷改判
    ，徒增司法之不安定性及不確定性，有違社會之期待。且按
    刑法第28 4條第1 項前段之過失傷害罪，其法定刑為6 月以
    下有期徒刑、拘役或500 元以下罰金，原審既經斟酌刑法第
    57條各款所定事項及被告無照駕駛等一切情狀，於法定刑內
    量處被告拘役50日，並諭知如易科罰金，以300 元折算一日
    ，難謂欠缺妥適。再被告歷經偵查、第一、二審之審理程序
    ，均坦白承認肇事責任，不能因其無法賠償告訴人之損失，
    即謂其惡行重大。再者「民事賠償」之達成與否，在車禍案
    件之刑事過失責任上，並非其本質，蓋法律制度分設民事及
    刑事，程序上分別以民事訴訟及刑事訴訟解決，自有分際及
    作用，如果在刑事訴訟內強迫刑事被告賠償被害人，無異壓
    縮民事訴訟之功能，此種以「刑事責任」逼迫被告服從「民
    事賠償」，在社會人心上，實不利法治社會之建立，司法人
    員應該導之以正，使刑事制度及民事制度，能夠分別正常發
    展，而各自展現其應有之功能，不宜將二者為不當之聯結。
    因此，上訴人既非指摘原判決有何不當或違法，僅以前揭理
    由表示不服，為無理由，應予駁回。
三、據上論斷，應依刑事訴訟法第455條之1第3項、第373條、第
    368條，判決如主文。
本案經檢察官丙○○到庭執行職務。
中　　華　　民　　國　　94　　年　　4 　　月　　29　　日
                  刑事第五庭   審判長法  官 陳定國
                                     法  官 廖淑華
                                     法  官 李明益
以上正本證明與原本無異。
不得上訴。
                                     書記官 蘇靜怡
中　　華　　民　　國　　94　　年　　4 　　月　　29　　日
